臺灣臺南地方法院刑事判決　　　　　　　100年度易字第808號
公　訴　人　臺灣臺南地方法院檢察署檢察官
被　　　告　方世偉
上列被告因竊盜案件，經檢察官提起公訴（100 年度偵字第9122
號），被告於本院行準備程序中就被訴犯罪事實為有罪之陳述，
本院裁定改行簡式審判程序，判決如下：
    主  文
方世偉犯竊盜罪，累犯，處有期徒刑柒月；又犯竊盜罪，累犯，
處有期徒刑伍月，扣案之手套貳副沒收。應執行有期徒刑壹年，
扣案之手套貳副沒收，並應於刑之執行前，令入勞動場所強制工
作年。
    事實及理由
一、犯罪事實：
  (一)方世偉有下列因竊盜案件而受刑之宣告、刑罰執行之紀錄，
    為有竊盜犯罪習慣之人：
    1.於民國96年間，因竊盜案件，經本院先後以96年度簡字第
      1657號、96年度簡字第1884號判決分別判處有期徒刑 3月
      （嗣後經減刑為有期徒刑 1月又15日）、拘役50日確定；
      然其再犯竊盜罪，經臺灣板橋地方法院以96年度易第1651
      號判決判處有期徒刑 7月確定，上開三案接續執行，於97
      年3月28日縮刑期滿執行完畢。
    2.惟其於前開竊盜案件執行完畢後，旋又於97年4月18日、5
      月 9日、6月18日及7月25日，四度犯竊盜罪，經本院以97
      年度簡字第3460號判決判處有期徒刑 3月，另經臺灣板橋
      地方法院先後以97年度易字第1816號、97年度簡字第7236
      號、97年度簡字第7793號判決分別判處有期徒刑3月、4月
      、6 月確定，上開案件經定其應執行刑為有期徒刑1年3月
      ，於97年10月20日入監執行，嗣因司法院大法官作成釋字
      第662號解釋，乃於98年6月20日先行釋放。
    3.然其於釋放後，旋又於98年 7月30日、9月4日，兩度犯竊
      盜罪，經本院先後以98年度簡字第2110號、98年度簡字第
      2254號判決先後判處有期徒刑6月、4月確定，經定其應執
      行刑為有期徒刑 8月，並與前開未執行完畢之刑接續執行
      ，至99年12月24日縮刑期滿執行完畢。
    4.惟方世偉於上開竊盜案件執行完畢出監後，又於100年5月
      31日再犯竊盜罪，經本院裁定羈押後，於100年6月21日諭
      知限制住居而停止羈押，並於同年月30日以 100年度易字
      第681號判決判處有期徒刑3月在案。
  (二)詎方世偉因前開竊盜案件，經本院諭知限制住居，停止羈押
    後，於100年 6月21日釋放當日晚間6時許，在臺南市○○區
    ○○路二段53號前，見張巍獻所有之車牌號碼 HK9-439號重
    機車停置該處，且鑰匙未取下，竟又基於意圖為自己不法所
    有之竊盜犯意，徒手發動該機車駛離而竊取上開機車得手，
    以供自身代步。至同年7月8日晚間10時許，方世偉復騎乘前
    開竊得之重機車至臺南市歸仁區○○○街 124號前，並再度
    基於意圖為自己不法所有之竊盜犯意，徒手將林桐玉放置於
    該處之五金廢鐵屑三包（共計約50公斤）放置於前開機車腳
    踏板上，而竊取該等廢鐵屑得手。嗣其欲逃離現場之際，遭
    林桐玉之鄰居洪照琴發覺，乃將其攔下，並報警處理，當場
    查獲，並扣得方世偉所有供竊取上開五金廢鐵屑所用之手套
    二副、其所竊得之五金廢鐵屑三包、車牌號碼 KH9-439號重
    機車一輛及該機車鑰匙一副。
  (三)案經臺南市政府警察局歸仁分局移請臺灣臺南地方法院檢察
    署檢察官偵查起訴。
二、前項犯罪事實，有下列事證足資證明：
  (一)被告方世偉於警詢、偵查及本院審理中所為之自白。
  (二)被害人張巍獻、林桐玉於警詢中所為之指述暨證人洪照琴於
    警詢中所為之證詞。
  (三)卷附失車—案件基本資料詳細畫面報表、臺南市政府警察局
    車輛尋獲電腦輸入單各一紙、贓物認領保管單二紙現場照片
    八幀、扣案之手套二副。
三、核被告所為，均係犯行法第320條第1項之竊盜罪。被告上開
    竊盜犯行，犯意各別，行為互異，應予分論併罰。爰審酌被
    告有如前述多次因竊盜案件經法院判刑確定並入監執行之紀
    錄，有臺灣高等法院前案紀錄表在卷可憑，素行顯非良好，
    而其於本院100年度易字第681號竊盜案件審理中經裁定限制
    住居停止羈押而釋放後，竟於釋放當日，竊取被害人張巍獻
    所有之機車，足認其全無警惕之心、漠視他人財產法益之心
    態，惡性非輕，惟其於本案竊得之物品均已尋獲並發還各該
    被害人領回，未致各該被害人重大財物損失，兼衡以其智識
    程度、生活狀況等一切情狀，分別量處如主文所示之刑，並
    定其應執行刑，以示懲儆。扣案之手套二副，乃被告所有供
    竊取五金廢鐵屑所用之物，業據被告於警詢中自承在卷，應
    依刑法第38條第1項第2款之規定宣告沒收。
四、末按對於竊盜犯、贓物犯宣告保安處分之強制工作，旨在對
    於有犯罪習慣或以犯竊盜罪、贓物罪為常業之犯罪者，令入
    勞動場所，以強制從事勞動方式，培養其勤勞習慣、正確工
    作觀念，習得一技之長，於其日後重返社會時，能自力更生
    ，期以達成刑法教化、矯治之目的。查被告有如前述因竊盜
    案件經法院判刑確定併入監執行之紀錄，有臺灣高等法院被
    告前案紀錄表在卷可憑，觀諸其自96年迄今，因竊盜案件經
    法院判處罪刑之次數高達十次；尤有甚者，被告於本院 100
    年度易第 681號竊盜案件審理中，經本院裁定限制住居停止
    羈押而釋放當日，即再犯竊盜罪，足見其法治觀念淡薄，嚴
    重缺乏尊重他人財產權之觀念，對於犯罪已為其日常之惰性
    行為，顯有犯罪習慣，是單純刑罰制裁已難達成矯治目的，
    非施以保安處分誠無以為功。為使被告養成勞動習慣，以訓
    練其謀生技能，本院爰依竊盜犯贓物犯保安處分條例第 3條
    第1項第1款、第 4條、第5條第1項前段之規定，併諭知被告
    於刑之執行前，令入勞動場所強制工作3年，以資矯治。
據上論斷，應依刑事訴訟法第299條第1項前段、第273條之 1第1
項、第310條之2、第454條第1項，刑法第320條第1項、第47條第
1項、第51條第5款、第38條第1項第2款，竊盜犯贓物犯保安處分
條例第3條第1項第1款、第4條、第5條第1項前段，刑法施行法第
1條之1，判決如主文。
本案經檢察官莊玲如到庭執行職務
中    華    民    國   100    年    8     月    18    日
                  刑事第十四庭  法  官  周紹武
以上正本證明與原本無異
如不服本判決應於收受本判後10日內向本院提出上訴書狀，並應
敘述具體理由。其未敘述上訴理由者，應於上訴期間屆滿後20日
內向本院補提理由書狀（均須按他造當事人之人數附繕本）「切
勿逕送上級法院」。
                                書記官  徐晨芳
中    華    民    國   100    年    8     月    18    日
附錄本案論罪科刑法條全文：
中華民國刑法第320條第1項
意圖為自己或第三人不法之所有，而竊取他人之動產者，為竊盜
罪，處5  年以下有期徒刑、拘役或 5 百元以下罰金。